【裁判字號】    89,易,2005
【裁判日期】    891206
【裁判案由】    贓物
【裁判全文】
臺灣臺中地方法院刑事判決                        八十九年度易字第二○○五號
    公  訴  人  台灣台中地方法院檢察署檢察官
    被      告  丙○○
右列被告因贓物案件，經檢察官提起公訴（八十九年度偵字第八二○三號），本院判
決如左：
    主  文
丙○○收受贓物，處有期徒刑伍月，如易科罰金以參佰元折算壹日。
    事  實
一、丙○○前於民國八十二、三年間，因違反肅清煙毒條例、麻醉藥品管理條例及詐
    欺等案件，經法院分別判處有期徒刑六年、五月及六月確定，於八十七年十二月
    一日假釋並交付保護管束，詎其於假釋期間內之八十八年九月二十日，至南投縣
    埔里鎮○○街十二巷三號尋訪廖學森（業於八十八年十一月二十九日死亡，另經
    檢察官為不起訴處分），其明知廖學森所交付與其使用改懸掛ＮＯ–五八○三號
    車牌（該車牌原為乙○○所有，於八十八年二月六日註銷）之自小客車一部（原
    車牌號碼ＤＱ–七○八一號，為甲○○所有，於八十八年八月三十日八時許，在
    南投縣魚池鄉○○村○○路九五號前失竊）為來歷不明之贓物，竟予以收受並供
    為交通工具使用。嗣於八十八年十月一日十四時五分許，丙○○持廖學森所交付
    之鑰匙二把，駕駛上開贓車行經台中市○○路與育才街口時，為警攔停查獲，並
    於車內另扣得Ｌ七–八○二號營業小客車車牌二面及前開鑰匙二把。
二、案經台中市警察局第五分局報請臺灣臺中地方法院檢察署檢察官偵查起訴。
    理  由
一、訊據被告丙○○對有於右揭時、地向已死亡之廖學森借用上開車輛而為警查獲之
    事實，坦承在卷，惟矢口否認知悉上開車輛為贓車，並辯稱：伊當日因將自身車
    輛借予廖學森之友人使用，嗣伊欲返回台中，因廖學森友人尚未將車開還，伊始
    向廖學森借用上開車輛，伊不知該車為贓車等語。經查，被告丙○○向廖學森所
    借用之上開自小客車，原車牌號碼為ＤＱ–七○八一號，係被害人甲○○所有，
    而於八十八年八月三十日八時許，在南投縣魚池鄉○○村○○路九五號前所失竊
    ，另該車所改懸掛之ＮＯ–五八○三號車牌，原為乙○○所有，且於八十八年二
    月六日辦理註銷等情，分經證人甲○○於警訊中、證人乙○○於偵查中證述在卷
    ，並有贓物領據、車籍作業系統–查詢認可資料附卷可憑，被告丙○○向廖學森
    所借用之上開自小客車確屬他人所失竊之贓物無誤。另查，被告丙○○於警訊中
    先陳稱：其借車時有向廖學森索取行車執照，但廖學森表示沒有帶出來（見八十
    九年度偵字第八二○三號偵查卷第三三頁），嗣於偵查中則改稱：借車時廖學森
    表示行車執照在車內（見同偵查卷第七五頁），所述先後不一，已難採信；再查
    ，被告丙○○另辯稱：伊當天去埔里找廖學森，是和朋友「詹Ｘ忠」、丁○○去
    ．．．廖學森當時也是去該地點找朋友，不是他家云云。然經本院提訊證人丁○○，其證稱：在九二一地震前約一、二日左右，有至南投縣綽號「九指」之廖學
    森住處看車，當時被告在場，當天被告比其早到，比其先行開車離去，被告有和
    「九指」講話，但其並未注意渠等說話內容，其有看到被告表示急著要走，原因
    其並不清楚，被告有自「九指」家空地開車離去的等語。是被告丙○○所指借車
    地點非廖學森住處，及自身車輛為他人借走云云，均非可採。又查，上開車輛為
    一九九九年份出廠之ＮＩＳＳＡＮ廠牌汽車，與被告丙○○借車時間，為同一年
    度，係屬新車，然廖學森交付予被告丙○○使用之汽車鑰匙，係複製之鑰匙，而
    非該車之ＮＩＳＳＡＮ原廠鑰匙，又被告丙○○自借用該部汽車起至為警查獲時
    止，已有十天之久，其與廖學森復未約妥還車日期及方式，加以該車車內另放置
    有車牌號碼Ｌ七–八○二號之營業小客車車牌二面。足見被告丙○○於收受上開
    自小客車時，對該車乃係贓物一節，應有認識。事證明確，被告丙○○犯行足以
    認定。
二、核被告丙○○所為，係犯刑法第三百四十九條第一項收受贓物罪。查被告丙○○
    前於民國八十二、三年間，曾因違反肅清煙毒條例、麻醉藥品管理條例及詐欺等
    案件，經法院判處有期徒刑六年、五月及六月確定，於八十八年一月二十一日假
    釋並交付保護管束，有臺灣臺中地方法院檢察署刑案資料查註紀錄表及臺灣高等
    法院被告全國前案紀錄表各一份附卷可稽，其竟於假釋期間內之八十八年九月二
    十日再犯本罪，雖不構成累犯，然足見其缺乏自省能力，爰審酌其犯罪之動機、
    目的在圖一己私利、其犯罪手段及犯後態度等一切情狀，量處如主文所示之刑，
    並諭知易科罰金之折算標準。至扣案之鑰匙二支，雖係廖學森交與被告丙○○收
    受，且供其駕駛上開贓車使用，惟該二把鑰匙之所有權非屬被告丙○○所有，不
    得宣告沒收，附予敘明。
據上論斷，應依刑事訴訟法第二百九十九條第一項前段，刑法第三百四十九條第一項
、第四十一條，罰金罰鍰提高標準條例第一條前段、第二條，判決如主文。
中      華      民      國    八十九    年     十二     月      六      日
                                    台灣台中地方法院刑事第七庭
                                        法  官  林  宗  成
右正本證明與原本無異。
如不服本判決，應於判決送達後十日內向本院提出上訴狀，上訴於臺灣高等法院臺中
分院（須附繕本）。
                                        書記官
中      華      民      國    八十九    年     十二     月      六      日
附錄本判決論罪科刑之法條：
刑法第三百四十九條第一項
收受贓物者，處三年以下有期徒、拘役或五百元以下罰金。


司法院資訊處製作；財團法人民間司法改革基金會備份。
